【裁判字號】    91,易,3241
【裁判日期】    920611
【裁判案由】    竊盜等
【裁判全文】
臺灣臺中地方法院刑事判決                        九十一年度易字第三二四一號
    公  訴  人  臺灣臺中地方法院檢察署檢察官
    被      告  丙○○
    輔  佐  人  乙○○
    即被告之子
右列被告因竊盜等案件，經檢察官提起公訴（九十一年度偵字第二二四五八號），本
院判決如左：
    主  文
丙○○無罪。
    理  由
一、公訴意旨略以：被告丙○○為鉦發油壓機械有限公司負責人，於民國九十年六月
    二十九日與甲○○（起訴書誤載為江春發）訂立契約，由丙○○為甲○○所營之
    耀輝機械廠內之ＣＮＣ機械之電控設備汰舊換新，竟意圖為自己不法之所有，利
    用前往臺中縣大里市○○路三二二號耀輝機械廠內施作期間，未經甲○○之同意
    ，將自甲○○所有ＣＮＣ機械內拆下之電控板一組及配件十二片帶回家中。嗣甲○○於九十一年一月初欲將上述電控設備出售，始發現該電控設備之機板組件被
    竊，經主動追查，丙○○允諾一個月內歸還並恢復原狀，詎屆期竟拒絕處理，因
    認被告犯有刑法第三百二十條第一項之竊盜罪及同法第三百五十四條之毀損罪嫌
    云云。
二、按犯罪事實應依證據認定之，無證據不得推定其犯罪事實；不能證明被告犯罪或
    其行為不罰者，應諭知無罪之判決，刑事訴訟法第一百五十四條、第三百零一條
    第一項分別定有明文。訊據被告丙○○堅決否認有何竊盜或毀損犯行，辯稱：當
    初是甲○○請伊幫其ＣＮＣ車床換裝新的三菱牌電腦控制設備，伊純粹是施工將
    舊的發那科牌電腦控制設備換成其所添購的三菱牌電腦控制設備，甲○○向伊說
    拆下來舊的電腦控制設備機板他不要了，因為之前叫別人修理了一年都修不好，
    所以叫伊搬回去用，意思是要送伊。後來伊有將前開電腦控制設備更新完成，但
    甲○○並未依約給付伊尾款新臺幣三十餘萬元。又上開甲○○欲索回的電控板組
    件，伊已在九十一年五月間拿去警局轉交甲○○領回等語；輔佐人即被告之子乙○○則陳稱：本案工程一開始是伊去拆卸的，大約是在九十年六月底，那時告訴
    人就已經表明舊的電腦機板他不要了，叫伊可以全部帶回去，後來隔了幾天伊就
    把它拆回去，渠等是將電控的部分轉包給蘇聰逸承作，平常大部分的時間都是蘇
    聰逸在施作，該件電控設備更新工程大約到九十年十一月間始完工，而甲○○遲
    至九十一年二月間始向渠等討回前開電腦機板，之前並未討過等語。經查：告訴
    人甲○○於本院調查時亦陳稱：本件電控設備更新工程始於九十年六月底，將近
    九十年十二月間才結束等語，可見本案工程施作期間確實長達半年。告訴人雖另
    指稱：「（本件修理過程中，有無同意被告拆取電路機板？）沒有。我是在九十
    一年二月間，隔壁的鄰居說要向我買舊的電控箱，我才發現舊電控箱內的控制機
    板被拆走」云云，惟證人林仁洲於本院調查時結稱：「我之前是受僱於甲○○，
    在其工廠內從事機械維修的工作，當時被告轉包本件工程給一蘇姓男子，蘇姓男
    子在裝配電線的過程中，有向我提及舊的電路控制板，被告父子已經拿走了，我
    就立刻去跟我當時的老闆甲○○說，甲○○回答說他並沒有說要將舊機板送給人
    家，我那時候有跟甲○○講明舊機板被人家拿走。之後過了大約半年，整部機械
    才修好可以運作」等語，由證人所述可知：本件工程施作初期，被告父子即已取
    走舊的電控機板，且當時林仁洲即已通知甲○○，是甲○○前稱其遲至九十一年
    二月間始發現機板被竊云云，顯屬不實，又甲○○若未同意被告或其子乙○○取
    走前開電控機板，則其於知悉電控機板遭取走後，衡情應立即向被告催討，要無
    遲逾半載始行催討之理，是被告辯稱其經甲○○同意始取走舊的電控機板一節，
    應符實情。且被告業於九十一年五月間將前開舊電控機板組件返還告訴人，此據
    告訴人於本院調查時陳明，且有贓物領據一紙附卷可憑，可見被告取得舊電控機
    板後，並未有移轉或處分之行為，此亦徵被告主觀上並無不法所有意圖。末查被
    告係為甲○○進行ＣＮＣ機械電控設備更新工程，始拆下舊電控機板，以便換裝
    新的電控設備，其所為顯無毀損舊電控設備之犯意。從而，本案尚難僅因被告取
    走前揭舊電控機板組件之事實，即遽以刑法第三百二十條第一項之竊盜罪及第三
    百五十四條之毀損罪相繩。此外，復查無其他積極證據足資証明被告有何竊盜及
    毀損之犯行，既不能證明被告犯罪，自應為被告無罪之諭知。
據上論斷，應依刑事訴訟法第三百零一條第一項，判決如主文。
中      華      民      國      九十二    年      六    月      十一    日
                         臺灣臺中地方法院刑事第二庭
                             審判長法  官    張智雄
                                   法  官    陳  葳
                                   法  官    蔡建興
右正本證明與原本無異。
如不服本判決，應於判決送達後十日內向本院提出上訴狀，上訴於臺灣高等法院臺中
分院( 須附繕本 )。
                                   書記官
中      華      民      國      九十二    年      六    月      十六    日


司法院資訊處製作；財團法人民間司法改革基金會備份。
